臺灣彰化地方法院刑事附帶民事訴訟判決
110年度附民字第270號
原      告  梁綸格
被      告  張信嘉
                    (現於法務部○○○○○○○○○○○○○○執行中)
上列被告因本院110年度原訴字第12號加重詐欺等案件，經原告
提起附帶民事訴訟，請求損害賠償，本院判決如下：
    主  文
被告應給付原告新臺幣三萬五千元，及自民國一一０年十一月四
日起至清償日止，按週年利率百分之五計算之利息。
原告其餘之訴及假執行之聲請，均駁回。
本判決第一項得假執行。
    事實及理由
一、當事人經合法傳喚，無正當之理由不到庭，得不待其陳述而
    為判決，刑事訴訟法第498條定有明文。本件原告梁綸格經
    合法傳喚，無正當之理由不到庭，爰不待其陳述而為判決。
二、原告起訴主張（略以）：被告張信嘉為詐欺集團之成員，共
    同詐騙原告，其餘被告都已經達成調解，被告於調解程序態
    度不佳，無悔改之意，爰依法請求被告賠償等語。並聲明：
    被告應給付原告新臺幣（下同）3萬7,704元（詐欺內部分擔
    額3萬5,000元、車資736元、掛號費72元），及自本件起訴
    狀繕本送達翌日起至清償日止，按年息百分之5計算之利息
    ，並請准供擔保宣告假執行。
三、被告於審理時陳稱：我同意原告的請求，沒有意見等語。
四、本院之判斷：
  ㈠附帶民事訴訟之判決，應以刑事訴訟判決所認定之事實為據
    ，刑事訴訟法第500條前段定有明文。原告主張被告有上開
    詐欺之不法行為，而故意侵害其權利，致其受有財產上損害
    之事實，業經本院以110年度原訴字第12號刑事判決認定屬
    實，且經被告於言詞辯論時自認，應認原告上開主張為真實
    ，本院即以之為判決基礎。
  ㈡因故意或過失，不法侵害他人之權利者，負損害賠償責任，
    民法第184條第1項前段定有明文。依據上開刑事判決認定之
    犯罪事實，被告及所屬詐欺集團詐取原告金錢之行為，致原
    告受有14萬元之財產上損害，而原告受損之9萬元部分，連
    同被告，尚有黃國平、王晏綺、呂晉嘉，原告受損5萬元部
    分，連同被告，尚有黃國平、蕭渭翰、朱俊傑（分別共4人
    ），則原告自行依據共犯人數，計算被告應分擔之比例，且
    依侵權行為之法律關係，就此所為主張被告應給付3萬5,000
    元部分，即屬有據，可以准許。
　㈢至於原告主張其支出車資736元、掛號費72元部分，因侵權行
    為之損害賠償，必須以加害人之侵權行為與被害人所受損害
    間，有相當因果關係為成立要件，而此些費用均為原告主張
    權利及訴訟所支出之花費，與被告詐欺之行為間，並無相當
    之因果關係，是原告此部分之請求，尚難准許，應予駁回。
    原告此部分假執行之聲請，因訴之駁回而失所依據，不予准
    許，亦應駁回。
  ㈣因回復原狀而應給付金錢者，自損害發生時起，加給利息。
    遲延之債務，以支付金錢為標的者，債權人得請求依法定利
    率計算之遲延利息；應付利息之債務，其利率未經約定，亦
    無法律可據者，週年利率為百分之5，民法第213條第2項、
    第233條第1項本文及第203條分別定有明文。本件被告侵害
    原告之財產權，依據前揭說明，原告併請求自起訴狀繕本送
    達翌日起（110年11月4日）至清償日止，按年息5％計算之利
    息，應有理由。
  ㈤本件原告勝訴部分，係所命給付金額未逾50萬元之判決，依
    刑事訴訟法第490條第10款準用民事訴訟法第389條第1項第5
    款之規定，應依職權宣告假執行。
五、本件原告提起刑事附帶民事訴訟，依法免納裁判費，且於本
    院審理期間，亦無其他訴訟費用之支出，故無訴訟費用分擔
    之問題，爰不為訴訟費用負擔之諭知。
六、據上論結，原告之訴為有理由，依刑事訴訟法第502條、第4
    91條第10款，民事訴訟法第389條第1項第5款，判決如主文
    。
中　　華　　民　　國　　111 　年　　1 　　月　　28　　日
                  刑事第五庭  法  官  陳德池
以上正本證明與原本無異。　　　　　　　　　
本判決非對於刑事訴訟之判決有上訴時不得上訴，如不服本判決
，應於收受判決後20日內向本院提出上訴書狀，並應敘述具體理
由。其未敘述上訴理由者，應於上訴期間屆滿後20 日內向本院
補提理由書（均須按他造當事人之人數附繕本）「切 勿逕送上
級法院」。
中　　華　　民　　國　　111 　年　　2 　　月　　8 　　日
                              書記官  陳孟君